【裁判字號】    98,易,1331
【裁判日期】    990129
【裁判案由】    詐欺
【裁判全文】
臺灣高雄地方法院刑事判決              98年度易字第1331號
公  訴  人  臺灣高雄地方法院檢察署檢察官
被      告  寅○○
上列被告因詐欺案件，經檢察官提起公訴（臺灣高雄地方法院檢
察署98年度偵字第22066、25002、25926、28313號、偵緝字第18
12、1813、1814、1815、1816、1817、1818號）及移送併辦（臺
灣高雄地方法院檢察署98年度偵字第 30457號及臺灣臺北地方法
院檢察署98年度偵字第15006號），本院判決如下：
    主  文
寅○○幫助犯詐欺取財罪，處有期徒刑參月，如易科罰金，以新
臺幣壹仟元折算壹日。
    事  實
一、寅○○已可預見將自己之行動電話門號提供他人使用，足以
    生幫助他人不法實施詐欺犯罪之結果，縱令以該行動電話門
    號作為犯罪工具，亦不違背其本意之幫助犯意，於民國98年
    2 月7 日某時，在其岳父之高雄縣大寮鄉○○路7 巷19號住
    處，將其申辦之威寶電信股份有限公司（下簡稱威寶電信公
    司）行動電話門號「0000-000000 」之晶片卡（即SIM 卡）
    ，交予已成年而真實姓名年籍不詳之邱家生（音譯），邱家
    生則交付寅○○新臺幣（下同）500 元作為報酬，再將該威
    寶電信公司門號晶片卡轉交不詳之詐欺集團成員使用。嗣該
    詐欺集團成員與其所屬之詐欺集團，共同基於意圖為自己不
    法所有之犯意聯絡，分別以自稱為「黃淑慧」、「陳先生」
    、「邱創平」、「鍾先生」等人名義，在露天拍賣網站及奇
    摩雅虎拍賣網站，刊登欲出售如附表所示「OSIM MuCrown按
    摩皇冠」等商品之不實訊息，並留下上開行動電話門號供作
    聯絡之用，致如附表所示之丁○○等13人誤信為真，上網拍
    定得標，並經電話聯絡後，乃於如附表所示之時間，依指示
    將如附表所示之價款匯入該詐欺集團提供如附表所示之金融
    機構帳戶，旋即遭該詐欺集團成員提領一空，經丁○○等人
    遲未取得拍賣商品後發覺受騙，報警循線查獲。
二、案經甲○○、戊○○、丑○○、乙○○、丙○○、己○○、
    辛○○、子○○、庚○○、壬○○分別訴由臺北市政府警察
    局文山第二分局、大安分局、新竹市警察局第三分局、臺北
    縣政府警察局、高雄市政府警察局、基隆市警察局第二分局
    、桃園縣政府警察局龜山分局、臺北市政府警察局文山第一
    分局、松山分局及臺中市警察局第二分局報告及移送臺灣高
    雄地方法院檢察署檢察官偵查起訴。
    理  由
一、證據能力部分：
    按被告以外之人於審判外之陳述，雖不符刑事訴訟法第 159
    條之1 至第159 條之4 之規定，而經當事人於審判程序同意
    作為證據，法院審酌該言詞陳述或書面陳述作成時之情況，
    認為適當者亦得為證據；又當事人於法院調查證據時，知有
    刑事訴訟法第159 條第1 項不得為證據之情形，而未於言詞
    辯論終結前聲明異議者，視為有前項之同意，同法第159 條
    第1 項及第15 9條之5 分別定有明文。經查，本判決所引用
    據以認定犯罪事實存否之被告以外之人於審判外之言詞或書
    面陳述，經本院於準備程序中詢問當事人使其就證據能力之
    有無表示意見，均明示同意具有證據能力（見本院審易卷第
    29頁、易卷第42頁）；嗣於審判期日，本院復依各該證據不
    同之性質，分以提示或告以要旨等法定調查方法逐一調查，
    並使當事人表示意見（本院易卷第42至60頁），且亦查無法
    定證據取得禁止或證據使用禁止之情形，故認所引用各項證
    據資料，應有證據能力，均得作為證據。
二、實體部分：
    (一)被告寅○○於前揭時、地，將自己申辦之威寶電信公司行
      動電話門號「0000-000000 」之晶片卡（即SIM 卡）交付
      予邱家生使用，並獲得500 元報酬之事實，業據被告於本
      院審理中坦承不諱（見本院易卷第41、67頁），核與證人
      即告訴人己○○、丙○○、壬○○、丑○○、子○○、辛○○、甲○○、庚○○、乙○○、戊○○及被害人丁○○
      、卯○○、癸○○於警詢及偵查中指證情節相符（見高市
      警港分偵字第0980015931號卷即警一卷第1 、2 頁、98年
      度偵字第22066 號卷即偵一卷第34頁、98年度偵字第1418
      6 號卷即偵二卷第3 、4 頁、98年度偵字第8129號卷即偵
      四卷第6 頁、北市警安分刑字第09830509600 號卷即警二
      卷第1 頁、98年度偵字第12738 號即偵七卷第3 、4 頁、
      98年度偵字第2540號卷即偵八卷第5 頁、98年度偵字第12
      528 號卷即偵九卷第5 、6 頁、98年度偵字第12806 號卷
      即偵十一卷第4 、46頁、98年度偵字第5171號卷即偵十二
      卷第9 頁、98年度偵字第12421 號卷即偵十三卷第33、43
      頁、中分二警偵字第0980004831號卷即警三卷第1 頁、98
      年度偵字第12556 號即偵十卷第17頁、中分四偵字第0980
      017362號卷即警四卷第5 頁、98年度偵字第18941 號即偵
      十四卷第32頁、98年度偵字第15006 號卷即偵十五卷第10
      、11頁），並有己○○「帳號：0000000000000 」帳戶交
      易明細影本1 紙、中國信託商業銀行股份有限公司（下簡
      稱中國信託商銀）蔡銘任「帳號：000000000000000 」帳
      戶交易明細1 份、通聯調閱查詢單6 紙、雅虎奇摩拍賣網
      站網頁資料48紙、威寶電信公司98年10月7 日威（客）字
      第09100701號函暨申請人基本資料1 份、華南銀行丙○○
      「帳號：000000000000」帳戶交易明細1 紙、雅虎奇摩拍
      賣網站網頁資料及得標通知信5 紙、新加坡商星展銀行新
      樹分行鍾木安「帳號：000000000000000 」帳戶開戶資料
      及交易明細各1 份、露天拍賣網站網頁資料13紙、補領國
      民身份證申請書影本1 份、兆豐國際商業銀行高雄加工出
      口區分行盧惠麟「帳號：00000000000 」帳戶開戶資料及
      交易明細各1 份、郵局自動櫃員機交易明細影本3 張、丑
      ○○郵局帳戶存摺交易明細影本1 張、法務部電信資訊查
      詢系統（威寶）電話通話記錄查詢單1 份、國泰世華商業
      銀行股份有限公司延平分行陳維勝「帳號000000000000」
      帳戶開戶資料及交易明細各1 份、新光銀行自動櫃員機明
      細表影本1 紙、中國信託商銀自動櫃員機交易明細影本1
      張、甲○○銀行帳戶存摺交易明細影本1 張、中華郵政We
      bTM 轉帳明細表影本3 張、丁○○平鎮廣明郵局帳戶存摺
      交易明細表影本1 張、雅虎奇摩電子信箱網頁資料4 紙、
      乙○○郵局帳戶存摺交易明細影本1 張、中華郵政股份有
      限公司桃園郵局蔡銘任「帳號：00000000-0000000」帳戶
      之開戶基本資料及歷史交易明細各1 份、戊○○銀行帳戶
      存摺交易明細影本1 張、露天拍賣網站列印資料及匯款通
      知信影本1 份、臺北市士林區農會蔡宗翰「帳號：000000
      00000000」帳戶之開戶資料及交易明細1 份、內政部警政
      署反詐騙案件記錄表1 紙、遠東國際商業銀行自動櫃員機
      交易明細表影本1 紙、寅○○親筆書寫筆跡1 紙、寅○○
      國民身分證影本1 紙及行政院衛生署中央健康保險局99年
      1 月11日健保高字第0996000706號函在卷可憑（見警一卷
      第8 、10至14、15、31至48頁、偵一卷第45、46頁、偵二
      卷第5 至18、21至26頁、偵四卷第7 至13、14至16頁、35
      至37頁、98年度偵緝字第1812號卷即偵五卷第44、45頁、
      警二卷第5 至11、17至19頁、98年度偵字第12196 號卷即
      偵六卷第3 至6 頁、偵七卷第9 至14、16、21至24頁、偵
      八卷第7 、13至20頁、偵九卷第12至24頁、警三卷第1 頁
      反面、第3 頁反面、第4 至8 頁、第10頁反面至16頁、偵
      十一卷第5 至11、25至27、39頁、偵十二卷第10至12、19
      至23、63至65頁、偵十三卷第35至39頁、警四卷第12頁反
      面、14、16頁反面至18頁、偵十五卷第12至26、40頁、本
      院審易卷第34、35頁及本院易卷第31頁），足以佐證被告
      之自白與事實相符，堪以採信。
    (二)按行動電話門號與本人有密切關係，一般人皆不至輕易提
      供他人使用，加諸一般人向電信公司申辦門號使用，只須
      提出個人身分證件即可辦理申請開戶，並無嚴格限制，為
      眾所週知之事，參以邇來利用電話門號以行詐騙之事猖獗
      ，屢經報章雜誌及新聞披露宣導，以避免個人行動電話遭
      人利用為詐財工具，殆屬普遍而極易體察之一般生活常識
      ，倘遇他人不自為申請行動電話門號，竟蒐集不特定人之
      門號使用，衡情應可預見所提供之行動電話門號將作為與
      財產犯罪有關之工具。本件上開被告申辦之威寶電信公司
      門號，係被告交予邱家生，再轉交予不詳之詐欺集團成員
      使用，已如前述，而被告既為成年之人，其精神及智識程
      度均屬正常，殊難諉為不知或無可預見。是被告就詐欺集
      團成員持其上開威寶電信公司門號實施詐騙，致使告訴人
      己○○等人匯款至詐欺集團提供之金融機構帳戶之結果已
      可預見，且對該結果之發生不違反其本意，自有幫助詐欺
      取財之未必故意。本件事證明確，被告幫助詐欺取財之犯
      行堪以認定，自應依法論科。
三、論罪科刑：
    按刑法上之幫助犯，係對於犯罪與正犯有共同之認識，而以
    幫助之意思，對於正犯資以助力，而未參與實施犯罪之行為
    者而言（最高法院75年度臺上字第1509號、84年度臺上字第
    5998號及88年度臺上字第1270號判決意旨可資參照），是以
    如未參與實施犯罪構成要件之行為，且係出於幫助之意思提
    供助力，即屬幫助犯，而非共同正犯。本件被告雖提供上開
    行動電話門號之晶片卡交予詐欺集團作為與被害人聯絡之工
    具，惟被告單純提供門號供人使用之行為，尚難逕與向被害
    人施以詐術行為等同視之，且無積極證據足以證明被告參與
    詐欺取財犯行之構成要件行為，其上開所為，僅係對於詐欺
    集團成員遂行詐欺取財犯行資以助力，揆諸前開說明，自應
    論以幫助犯。核被告所為，係犯刑法第30條第1 項前段、第
    339 條第1 項之幫助詐欺取財罪。又被告係以一個提供行動
    電話門號之幫助行為，同時幫助詐欺集團詐得被害人丁○○
    等13人之財物，係一行為而觸犯13個幫助詐欺取財既遂罪，
    為想像競合犯，應從一幫助詐欺取財既遂罪處斷。被告幫助
    他人實行犯罪行為，為幫助犯，應依刑法第30條第2 項之規
    定，按正犯之刑減輕之。另移送併辦部分（即附表編號8 、
    13部分），與檢察官起訴之犯罪事實具有想像競合犯之裁判
    上一罪關係，應為起訴效力範圍所及，本院自得併予審理。
    爰審酌被告提供其個人行動電話門號，幫助詐欺集團實施行
    騙，不僅造成告訴人等財物損失，並使詐欺犯罪集團之追訴
    困難，不啻鼓勵犯罪，行為當屬可議，迄未賠償告訴人等所
    受損害，惟其於本院審理中坦承犯行，尚有悔意，前亦無任
    何刑案前科，有臺灣高等法院被告前案紀錄表1 份在卷可參
    ，應係一時失慮誤觸法律，且告訴人所受詐騙金額總計46,8
    12元，損害尚非重大等一切情狀，判處如主文所示之刑，並
    諭知易科罰金之折算標準。至被告所提供之上開威寶電信公
    司行動電話門號「0000 -000000」晶片卡，雖係供其犯罪所
    用之物，然既已交付詐欺集團成員使用，其所有權顯已移轉
    予該詐欺集團而非被告所有，且非違禁物，亦無證據足資證
    明係屬應沒收之物，復因幫助犯不適用責任共同之原則，對
    正犯所有供犯罪所用或因犯罪所得之物，勿庸併為沒收之宣
    告（最高法院88年度臺上字第6234號判決參照），爰不另為
    沒收之宣告，併此敘明。
據上論斷，依刑事訴訟法第299 條第1 項前段，刑法第30條第 1
項前段、第2 項、第339 條第1 項、第55條前段、第41條第1 項
前段，刑法施行法第1條之1，判決如主文。
本案經檢察官王兆琳到庭執行職務。
中    華    民    國    99    年    1     月    29    日
                  刑事第十三庭  審判長法  官  黃蕙芳
                                      法  官  王參和
                                      法  官  許仁豪
以上正本證明與原本無異。
如不服本判決應於收受送達後10日內向本院提出上訴書狀，並應
敘述具體理由；如未敘述上訴理由者，應於上訴期間屆滿後20日
內向本院補提理由書（均須按他造當事人之人數附繕本）「切勿
逕送上級法院」。
中    華    民    國    99    年    2     月    1     日
                                      書記官  王翌翔
中華民國刑法第339條
（普通詐欺罪）
意圖為自己或第三人不法之所有，以詐術使人將本人或第三人之
物交付者，處 5 年以下有期徒刑、拘役或科或併科 1 千元以下
罰金。
以前項方法得財產上不法之利益或使第三人得之者，亦同。
前二項之未遂犯罰之。
附表：
┌──┬───┬────┬─────┬────┬────────┬───┐
│編號│被害人│匯    款│匯入帳號及│匯    入│詐            騙│備 註 │
│    │姓  名│時    間│帳號所有人│金    額│方            式│      │
├──┼───┼────┼─────┼────┼────────┼───┤
│ 1  │丁○○│98年2 月│盧惠麟所有│3,920元 │不詳之詐欺集團成│起訴犯│
│    │      │7 日上午│之兆豐國際│        │員利用羅緯濠（所│罪事實│
│    │      │11時 4分│商業銀行高│        │涉詐欺取財罪嫌部│一之(一)│
│    │      │許      │雄加工出口│        │分，另經檢察官為│      │
│    │      │        │區分行「帳│        │不起訴處分）所申│      │
│    │      │        │號：017016│        │設之露天拍賣網站│      │
│    │      │        │00000000」│        │帳號刊登出售「OS│      │
│    │      │        │帳戶。    │        │IMuCrown按摩皇冠│      │
│    │      │        │          │        │」之不實訊息，並│      │
│    │      │        │          │        │留下寅○○上開行│      │
│    │      │        │          │        │動電話門號供作聯│      │
│    │      │        │          │        │絡之用。98年2 月│      │
│    │      │        │          │        │7日 上午10時30分│      │
│    │      │        │          │        │許，丁○○誤信該│      │
│    │      │        │          │        │訊息為真，以3,80│      │
│    │      │        │          │        │0 元得標，並經電│      │
│    │      │        │          │        │話聯絡後，依指示│      │
│    │      │        │          │        │於左列時間將價款│      │
│    │      │        │          │        │連同運費共計3,92│      │
│    │      │        │          │        │0 元匯入該詐欺集│      │
│    │      │        │          │        │團提供之左列帳戶│      │
│    │      │        │          │        │。              │      │
├──┼───┼────┼─────┼────┼────────┼───┤
│ 2  │甲○○│98年2 月│同上帳號。│4,454元 │自稱「黃淑慧」之│起訴犯│
│    │      │8 日下午│          │        │不詳詐欺集團成員│罪事實│
│    │      │1 時40分│          │        │在雅虎奇摩拍賣網│一之(二)│
│    │      │許      │          │        │站刊登出售「KANE│      │
│    │      │        │          │        │BO佳麗寶多元極致│      │
│    │      │        │          │        │潤白晶」及「資生│      │
│    │      │        │          │        │堂驅黑淨白露」之│      │
│    │      │        │          │        │不實訊息，並留下│      │
│    │      │        │          │        │寅○○上開行動電│      │
│    │      │        │          │        │話門號供作聯絡之│      │
│    │      │        │          │        │用。98年2 月7 日│      │
│    │      │        │          │        │某時，甲○○誤信│      │
│    │      │        │          │        │該訊息為真，分別│      │
│    │      │        │          │        │以2,159 元及2,29│      │
│    │      │        │          │        │5 元得標，並經電│      │
│    │      │        │          │        │話聯絡後，依指示│      │
│    │      │        │          │        │於左列時間將價款│      │
│    │      │        │          │        │匯入該詐欺集團提│      │
│    │      │        │          │        │供之左列帳戶。  │      │
├──┼───┼────┼─────┼────┼────────┼───┤
│ 3  │戊○○│98年2 月│同上帳號。│3,000元 │自稱「陳先生」之│起訴犯│
│    │      │8 日下午│          │        │不詳詐欺集團成員│罪事實│
│    │      │4 時36分│          │        │在露天拍賣網站刊│一之(三)│
│    │      │許      │          │        │登出售「奇美鏡面│      │
│    │      │        │          │        │黑液晶顯示器」之│      │
│    │      │        │          │        │不實訊息，並留下│      │
│    │      │        │          │        │寅○○上開行動電│      │
│    │      │        │          │        │話門號供作聯絡之│      │
│    │      │        │          │        │用。98年2 月8 日│      │
│    │      │        │          │        │某時，戊○○誤信│      │
│    │      │        │          │        │該訊息為真，以3,│      │
│    │      │        │          │        │000 元得標，並經│      │
│    │      │        │          │        │電話聯絡後，依指│      │
│    │      │        │          │        │示於左列時間將價│      │
│    │      │        │          │        │款匯入該詐欺集團│      │
│    │      │        │          │        │提供之左列帳戶。│      │
├──┼───┼────┼─────┼────┼────────┼───┤
│ 4  │丑○○│98年2 月│同上帳號。│1,200元 │不詳詐欺集團成員│起訴犯│
│    │      │9 日上午│          │        │利用葉家妏（所涉│罪事實│
│    │      │11時51分│          │        │詐欺取財罪嫌，另│一之(四)│
│    │      │許      │          │        │經檢察官為不起訴│      │
│    │      │        │          │        │處分）所申設之雅│      │
│    │      │        │          │        │虎奇摩拍賣網站帳│      │
│    │      │        │          │        │戶刊登出售「六福│      │
│    │      │        │          │        │村主題樂園入園門│      │
│    │      │        │          │        │票」之不實訊息，│      │
│    │      │        │          │        │並留下寅○○上開│      │
│    │      │        │          │        │行動電話門號供作│      │
│    │      │        │          │        │聯絡之用。98年 2│      │
│    │      │        │          │        │月9 日凌晨3 時許│      │
│    │      │        │          │        │，丑○○誤信該訊│      │
│    │      │        │          │        │息為真，以 1,200│      │
│    │      │        │          │        │元得標，並經電話│      │
│    │      │        │          │        │聯絡後，依指示於│      │
│    │      │        │          │        │左列時間將價款匯│      │
│    │      │        │          │        │入該詐欺集團提供│      │
│    │      │        │          │        │之左列帳戶。    │      │
├──┼───┼────┼─────┼────┼────────┼───┤
│ 5  │乙○○│98年2 月│蔡銘任所有│3,270元 │不詳詐欺集團成員│起訴犯│
│    │      │9 日晚間│之中華郵政│        │在雅虎奇摩拍賣網│罪事實│
│    │      │8 時22分│股份有限公│        │站刊登出售「Pana│一之(五)│
│    │      │許      │司桃園郵局│        │sonic 空氣清淨除│      │
│    │      │        │大園分局「│        │濕機」之不實訊息│      │
│    │      │        │帳號：7000│        │，並留下寅○○上│      │
│    │      │        │0000000000│        │開行動電話門號供│      │
│    │      │        │608」帳戶 │        │作聯絡之用。98年│      │
│    │      │        │。        │        │2 月9 日某時，朱│      │
│    │      │        │          │        │文華誤信該訊息為│      │
│    │      │        │          │        │真，以3,150 元得│      │
│    │      │        │          │        │標，並經電話聯絡│      │
│    │      │        │          │        │後，依指示於左列│      │
│    │      │        │          │        │時間將價款連同運│      │
│    │      │        │          │        │費120元共計3,270│      │
│    │      │        │          │        │元匯入該詐欺集團│      │
│    │      │        │          │        │提供之左列帳戶。│      │
├──┼───┼────┼─────┼────┼────────┼───┤
│ 6  │丙○○│98年2 月│蔡銘任所有│3,030元 │自稱「邱創平」之│起訴犯│
│    │      │10日下午│之中國信託│        │不詳詐欺集團成員│罪事實│
│    │      │3 時56分│商業銀行南│        │在雅虎奇摩拍賣網│一之(六)│
│    │      │許      │崁分行「帳│        │站刊登出售「源寶│      │
│    │      │        │號：822510│        │萬能養生調理機」│      │
│    │      │        │000000000 │        │之不實訊息，並留│      │
│    │      │        │」帳戶    │        │下寅○○上開行動│      │
│    │      │        │          │        │電話門號供作聯絡│      │
│    │      │        │          │        │之用。98年2 月10│      │
│    │      │        │          │        │日下午3 時40分許│      │
│    │      │        │          │        │，丙○○誤信該訊│      │
│    │      │        │          │        │息為真，以 3,030│      │
│    │      │        │          │        │元得標，經電話聯│      │
│    │      │        │          │        │絡後，依指示於左│      │
│    │      │        │          │        │列時間將價款匯入│      │
│    │      │        │          │        │該詐欺集團提供之│      │
│    │      │        │          │        │左列帳戶。      │      │
├──┼───┼────┼─────┼────┼────────┼───┤
│ 7  │己○○│98年2 月│同上帳戶  │5,500元 │不詳詐欺集團成員│起訴犯│
│    │      │10日下午│          │        │在雅虎奇摩拍賣網│罪事實│
│    │      │3時56 分│          │        │站刊登出售「六福│一之(七)│
│    │      │許      │          │        │村主題樂園入園門│      │
│    │      │        │          │        │票」之不實訊息，│      │
│    │      │        │          │        │並留下寅○○上開│      │
│    │      │        │          │        │行動電話門號供作│      │
│    │      │        │          │        │聯絡之用。98年 2│      │
│    │      │        │          │        │月9 日晚間11時40│      │
│    │      │        │          │        │分許，己○○誤信│      │
│    │      │        │          │        │該訊息為真，以5,│      │
│    │      │        │          │        │500 元得標，經電│      │
│    │      │        │          │        │話聯絡後，依指示│      │
│    │      │        │          │        │於左列時間將價款│      │
│    │      │        │          │        │匯入該詐欺集團提│      │
│    │      │        │          │        │供之左列帳戶。  │      │
├──┼───┼────┼─────┼────┼────────┼───┤
│ 8  │癸○○│98年2 月│陳維勝所有│10,000元│不詳詐欺集團成員│併辦犯│
│    │      │12日上午│之國泰世華│        │在雅虎奇摩拍賣網│罪事實│
│    │      │10時17分│商業銀行股│        │站刊登出售「OSIM│（98年│
│    │      │許      │份有限公司│        │美腿舒暖師按摩機│度偵字│
│    │      │        │延平分行「│        │」之不實訊息，並│第1500│
│    │      │        │帳號：0132│        │留下寅○○上開行│6號） │
│    │      │        │0000000000│        │動電話門號供作聯│      │
│    │      │        │7」帳戶。 │        │絡之用。98年2 月│      │
│    │      │        │          │        │11日晚間10時許，│      │
│    │      │        │          │        │癸○○誤信該訊息│      │
│    │      │        │          │        │為真，以10,000元│      │
│    │      │        │          │        │得標，經電話聯絡│      │
│    │      │        │          │        │後，依指示於左列│      │
│    │      │        │          │        │時間將價款匯入該│      │
│    │      │        │          │        │詐欺集團提供之左│      │
│    │      │        │          │        │列帳戶。        │      │
├──┼───┼────┼─────┼────┼────────┼───┤
│ 9  │子○○│98年2 月│同上帳戶  │3,300元 │不詳詐欺集團成員│起訴犯│
│    │      │12日下午│          │        │在露天拍賣網站刊│罪事實│
│    │      │5 時20分│          │        │登出售「原燒禮券│一之(九)│
│    │      │許      │          │        │」之不實訊息，並│      │
│    │      │        │          │        │留下寅○○上開行│      │
│    │      │        │          │        │動電話門號供作聯│      │
│    │      │        │          │        │絡之用。98年2 月│      │
│    │      │        │          │        │12 日 下午3 時許│      │
│    │      │        │          │        │，子○○誤信該訊│      │
│    │      │        │          │        │息為真，以 3,300│      │
│    │      │        │          │        │元得標，並經電話│      │
│    │      │        │          │        │聯絡後，依指示於│      │
│    │      │        │          │        │左列時間將價款匯│      │
│    │      │        │          │        │入該詐欺集團提供│      │
│    │      │        │          │        │之左列帳戶。    │      │
├──┼───┼────┼─────┼────┼────────┼───┤
│ 10 │辛○○│98年2 月│同上帳號  │2,200元 │不詳詐欺集團成員│起訴犯│
│    │      │12日晚間│          │        │在露天拍賣網站刊│罪事實│
│    │      │10時41分│          │        │登出售「飛利浦黑│一之(八)│
│    │      │許      │          │        │晶爐」之不實訊息│      │
│    │      │        │          │        │，並留下寅○○上│      │
│    │      │        │          │        │開行動電話門號供│      │
│    │      │        │          │        │作聯絡之用。98年│      │
│    │      │        │          │        │2月12 日晚間8 時│      │
│    │      │        │          │        │許，辛○○誤信該│      │
│    │      │        │          │        │訊息為真，以2,20│      │
│    │      │        │          │        │0 元得標，並經電│      │
│    │      │        │          │        │話聯絡後，依指示│      │
│    │      │        │          │        │於左列時間將價款│      │
│    │      │        │          │        │匯入該詐欺集團提│      │
│    │      │        │          │        │供之左列帳戶。  │      │
├──┼───┼────┼─────┼────┼────────┼───┤
│ 11 │庚○○│98年2 月│鍾木安所有│1,800元 │不詳詐欺集團成員│起訴犯│
│    │      │13日上午│之新加坡星│        │在露天拍賣網站刊│罪事實│
│    │      │11時59分│展銀行新樹│        │登出售「德國百齡│一之(十)│
│    │      │許      │分行「帳號│        │牌極靚體貼刀」之│      │
│    │      │        │：000-0000│        │不實訊息，並留下│      │
│    │      │        │320283」帳│        │寅○○上開行動電│      │
│    │      │        │戶。      │        │話門號供作聯絡之│      │
│    │      │        │          │        │用。98年2 月12日│      │
│    │      │        │          │        │晚間7 時許，高玉│      │
│    │      │        │          │        │馨誤信該訊息為真│      │
│    │      │        │          │        │，以1,800 元得標│      │
│    │      │        │          │        │，並經電話聯絡後│      │
│    │      │        │          │        │，依指示於左列時│      │
│    │      │        │          │        │間將價款匯入該詐│      │
│    │      │        │          │        │欺集團提供之左列│      │
│    │      │        │          │        │帳戶。          │      │
├──┼───┼────┼─────┼────┼────────┼───┤
│ 12 │壬○○│98年2 月│同上帳號。│2,000元 │自稱「鍾先生」之│起訴犯│
│    │      │13日中午│          │        │不詳詐欺集團成員│罪事實│
│    │      │12時1 分│          │        │在露天拍賣網站刊│一之(十一)│
│    │      │許      │          │        │登出售「飛利浦黑│      │
│    │      │        │          │        │晶爐」之不實訊息│      │
│    │      │        │          │        │，並留下寅○○上│      │
│    │      │        │          │        │開行動電話門號供│      │
│    │      │        │          │        │作聯絡之用。98年│      │
│    │      │        │          │        │2月13 日某時，郭│      │
│    │      │        │          │        │貴誌誤信該訊息為│      │
│    │      │        │          │        │真，以2,000 元得│      │
│    │      │        │          │        │標，並經電話聯絡│      │
│    │      │        │          │        │後，依指示於左列│      │
│    │      │        │          │        │時間將價款匯入該│      │
│    │      │        │          │        │詐欺集團提供之左│      │
│    │      │        │          │        │列帳戶。        │      │
├──┼───┼────┼─────┼────┼────────┼───┤
│ 13 │卯○○│98年2 月│蔡宗翰所有│3,138元 │不詳詐欺集團成員│併辦事│
│    │      │16日下午│之臺北市士│        │在雅虎奇摩拍賣網│實（98│
│    │      │2 時50分│林區農會延│        │站刊登出售「威寶│年度偵│
│    │      │許      │平分部「帳│        │品味多功能麵包機│字第30│
│    │      │        │號：951270│        │」之不實訊息，並│457 號│
│    │      │        │0000000000│        │留下寅○○上開行│）    │
│    │      │        │0」帳戶   │        │動電話門號供作聯│      │
│    │      │        │          │        │絡之用。98年2 月│      │
│    │      │        │          │        │16 日 下午2 時許│      │
│    │      │        │          │        │，卯○○誤信該訊│      │
│    │      │        │          │        │息為真，以 2,988│      │
│    │      │        │          │        │元得標，並經電話│      │
│    │      │        │          │        │聯絡後，依指示於│      │
│    │      │        │          │        │左列時間將價款連│      │
│    │      │        │          │        │同運費150 元共計│      │
│    │      │        │          │        │3,138 元匯入該詐│      │
│    │      │        │          │        │欺集團提供之左列│      │
│    │      │        │          │        │帳戶。          │      │
└──┴───┴────┴─────┴────┴────────┴───┘

司法院資訊處製作；財團法人民間司法改革基金會備份。
